【裁判字號】    97,訴緝,32
【裁判日期】    971104
【裁判案由】    違反毒品危害防制條例
【裁判全文】
臺灣新竹地方法院刑事判決              97年度訴緝字第32號
公  訴  人  臺灣新竹地方法院檢察署檢察官
被      告  甲○○
                    號
上列被告因違反毒品危害防制條例案件，經檢察官提起公訴（97
年度毒偵字第408號），本院依簡式審判程序判決如下：
    主  文
甲○○施用第一級毒品，累犯，處有期徒刑捌月，扣案之注射針
筒壹支，沒收之；又施用第二級毒品，累犯，處有期徒刑伍月；
應執行有期徒刑壹年，扣案之注射針筒壹支，沒收之。
    事  實
一、甲○○前於民國95年間，因施用第一級、第二級毒品案件，
    經本院於96年3月20日以96年度訴字第125號判決分別判處有
    期徒刑8月、6月，並定應執行刑為有期徒刑 1年，且經本院
    於96年7月31日以96年度聲減字第 729號裁定減為有期徒刑6
    月確定，嗣於96年8月7日易科罰金執行完畢出監。
二、甲○○前於88年間，因施用毒品案件，經本院以88年度毒聲
    字第 109號裁定送觀察、勒戒後，認無繼續施用毒品傾向，
    於88年4月9日執行完畢出所。又於88年間，因 2犯施用毒品
    案件，經本院以88年度毒聲字第2761號裁定送觀察、勒戒後
    ，認有繼續施用毒品傾向，再經本院以89年度毒聲字第2059
    號裁定令入戒治處所施以強制戒治，並因執行成效良好而停
    止戒治，迄於90年 7月28日因保護管束期滿而執行完畢。復
    於91年間，因3犯施用毒品案件，經本院以91年度毒聲字第7
    64號裁定令入戒治處所施以強制戒治，嗣於92年 9月10日執
    行完畢而釋放。
三、甲○○仍不知悔改，於上揭強制戒治執行完畢後 5年以內，
    分別基於施用第一級毒品海洛因、及第二級毒品安非他命之
    犯意，於96年11月17日，在新竹縣新豐鄉路邊車上處，以將
    海洛因摻水注射之方式及以將安非他命毒品放在玻璃球吸食
    器內加熱生煙吸食之方式，分別非法施用第一級毒品海洛因
    及第二級毒品安非他命各1次，嗣於96年11月18日0時30分許
    ，在新竹縣新豐鄉○○○路鳳鼻隧道南端為警查獲，並扣得
    其所有供施用第一級毒品海洛因所用之注射針筒1支。
四、案經新竹縣政府警察局竹北分局報告臺灣新竹地方法院檢察
    署檢察官偵查起訴。
    理  由
一、本件被告甲○○所犯施用第一級、第二級毒品罪，並非死刑
    、無期徒刑、最輕本刑為 3年以上有期徒刑之罪，或高等法
    院管轄第一審之案件，被告於本院準備程序進行中，就被訴
    事實為有罪之陳述，經本院合議庭認合於刑事訴訟法第 273
    條之1第1項之規定，裁定進行簡式審判程序，合先敘明。
二、上揭犯罪事實，業經被告甲○○於本院準備程序及審理時均
    坦承不諱，又被告於96年11月18日於新竹縣政府警察局竹北
    分局後湖派出所採集尿液送驗，呈嗎啡陽性、可待因陽性、
    安非他命陽性及甲基安非他命陽性反應，有新竹縣政府警察
    局毒品犯罪嫌疑人尿液採驗作業管制紀錄、96年11月30日詮
    昕科技股份有限公司濫用藥物尿液檢驗報告各1份（偵卷第1
    7 頁、第18頁）在卷可參。足認被告之自白與事實相符，應
    堪採信。
三、被告前於88年間，因施用毒品案件，經本院以88年度毒聲字
    第 109號裁定送觀察、勒戒後，認無繼續施用毒品傾向，於
    88年4月9日執行完畢出所。又於88年間，因 2犯施用毒品案
    件，經本院以88年度毒聲字第2761號裁定送觀察、勒戒後，
    認有繼續施用毒品傾向，再經本院以89年度毒聲字第2059號
    裁定令入戒治處所施以強制戒治，並因執行成效良好而停止
    戒治，迄於90年 7月28日因保護管束期滿而執行完畢。復於
    91年間，因3犯施用毒品案件，經本院以91年度毒聲字第764
    號裁定令入戒治處所施以強制戒治，嗣於92年 9月10日執行
    完畢而釋放等情，有臺灣新竹地方法院檢察署刑案資料查註
    紀錄表、臺灣高等法院被告前案紀錄表、在監在押全國紀錄
    表在卷可按，是被告所犯毒品危害防制條例第10條第 1項、
    第 2項之施用第一級毒品及第二級毒品罪，均洵堪認定，本
    件事證明確，應依法論科。
四、核被告所為，係犯毒品危害防制條例第10條第1項、第2項之
    施用第一級毒品、第二級毒品罪，而其持有第一級毒品海洛
    因及第二級毒品安非他命之低度行為，分為施用第一級毒品
    海洛因及第二級毒品安非他命之高度行為所吸收，均不另論
    罪。而被告所犯之施用第一級毒品罪及第二級毒品罪，犯意
    各別、行為互殊，且犯罪構成要件不同，應予分論併罰。又
    被告有詳如事實欄一所示之前科紀錄等情，有臺灣新竹地方
    法院檢察署刑案資料查註紀錄表、臺灣高等法院被告前案紀
    錄表在卷可參，被告於前受有期徒刑執行完畢 5年內，再故
    意犯本件有期徒刑以上之罪，為累犯，應依刑法第47條第 1
    項之規定加重其刑。爰審酌被告無視法令之禁止，前已因多
    次施用毒品案件，經法院裁定觀察勒戒、強制戒治後，竟仍
    再度施用足以導致精神障礙及生命危險之成癮性毒品，顯無
    悔改之意，兼以施用毒品所生危害以自戕健康為主，及犯後
    坦承犯行等一切情狀，量處如主文所示之刑，並定應執行刑
    。
五、扣案之之注射針筒 1支為被告所有，且係供其為前述施用第
    一級毒品海洛因所用之物等情，業據被告供述在卷，爰應依
    刑法第38條第1項第2款之規定宣告沒收之。
六、據上論斷，應依刑事訴訟法第273條之1第1 項、第299條第1
    項前段，毒品危害防制條例第10條第1項、第2項，刑法第11
    條前段、第47條第1項、第51條第5款、第38條第1項第2款，
    判決如主文。
本案經檢察官張嘉宏到庭執行職務。
中    華    民    國    97    年    11    月    4     日
                  刑事第一庭    法  官  楊數盈
以上正本證明與原本無異。
如不服本判決應於收受本判決後10日內向本院提出上訴書狀，上
訴書狀應敘述具體理由。上訴書狀未敘述上訴理由者，應於上訴
期間屆滿後20日內補提理由書狀於本院 (均須按他造當事人之人
數附繕本 )「切勿逕送上級法院」。
                                書記官  謝國聖
中    華    民    國    97    年    11    月    4     日
附錄本案論罪科刑法條：
毒品危害防制條例第10條
施用第一級毒品者，處6月以上5年以下有期徒刑。
施用第二級毒品者，處3年以下有期徒刑。


司法院資訊處製作；財團法人民間司法改革基金會備份。
